【裁判字號】    97,抗,232
【裁判日期】    970829
【裁判案由】    停止執行
【裁判全文】
臺灣高等法院高雄分院民事裁定           97年度抗字第232號
抗  告  人  富悅大飯店有限公司
法定代理人  甲○○
上列抗告人因與相對人彰化商業銀行股份有限公司間停止執行事
件，對於民國97年5 月30日臺灣屏東地方法院97年度聲字第237
號所為裁定提起抗告，本院裁定如下：
    主  文
抗告駁回。
抗告程序費用由抗告人負擔。
    理  由
一、聲請及抗告意旨略以：伊為原審法院97年度執字第4016號清
    償債務強制執行事件之債務人，相對人為債權人，相對人聲
    請將伊所有坐落屏東縣恆春鎮○○段185-10地號等6 筆土地
    及其上建號同段1164之建物（下稱系爭不動產）為查封拍賣
    ，惟伊已與第三人福慧園實業股份有限公司簽立合作經營意
    願書，並訂定營運還款計畫，且該查封標的物為伊之生財器
    具，如不停止執行該強制執行程序，伊將受極大損害，並有
    數人生存生計受到威脅。再者，伊所有上開建物頂樓，尚有
    未經測量之增建物，執行法院未併予查封拍賣，影響權益甚
    鉅，拍賣程序尤應停止。是原裁定駁回伊停止執行之聲請，
    尚屬未當，爰請求廢棄原裁定等語。
二、按強制執行程序開始後，除法律另有規定外，不停止執行；
    有回復原狀之聲請，或提起再審或異議之訴，或對於和解為
    繼續審判之請求，或提起宣告調解無效之訴、撤銷調解之訴
    ，或對於許可強制執行之裁定提起抗告時，法院因必要情形
    或依聲請定相當並確實之擔保，得為停止強制執行之裁定，
    強制執行法第18條定有明文。經查，抗告人主張相對人對其
    所有系爭不動產聲請強制執行等情，業經原法院調閱上開執
    行卷查明無誤，固非無據，然抗告人聲請停止執行，乃主張
    其與第三人業已簽訂合作經營契約，並訂立還款計畫，及執
    行法院未就其增建物併予查封拍賣等情，核與上開強制執行
    法第18條第2 項所規定停止執行之要件不符。此外，抗告人
    並無對相對人提起債務人異議之訴等民事訴訟及其他聲請，
    亦經原法院查明在卷，有原法院民事科查詢單3 紙在卷可稽
    。是抗告人聲請停止執行顯與上開規定要件不符，自不應准
    許。從而，原裁定駁回抗告人之聲請，並無違誤，抗告意旨
    指摘原裁定不當，求予廢棄，為無理由，應予駁回。
據上論結，本件抗告為無理由，依強制執行法第30條之1 、民事
訴訟法第495 條之1 第1 項、第449 條第1 項、第95條、第78條
，裁定如主文。
中    華    民    國    97    年    8     月    29    日
                            民事第五庭
                                審判長法官  蔡明宛
                                法      官  鄭月霞
                                法      官  魏式璧
以上正本證明與原本無異。
如不服本裁定應於送達後10日內向本院提出再抗告狀 (並按他造
當事人之人數附繕本)， 並繳納再抗告費新臺幣1,000 元。
再為抗告應以適用法規顯有錯誤為理由，並經本院之許可，該許
可以原裁定所涉及之法律見解具有原則上之重要性者為限，並委
任律師為代理人。
中    華    民    國    97    年    8     月    29    日
                                書  記  官  林明威
附註：
抗告人之配偶、三親等內之血親、二親等內之姻親，或抗告人為
法人、中央或地方機關時，其所屬專任人員具有律師資格並經法
院認適當者，亦得為第三審代理人。
抗告人或其法定代理人具有律師資格者及前項情形，應於提起抗
告或委任時釋明之。


司法院資訊處製作；財團法人民間司法改革基金會備份。
